408Edepot - Archives communales déposées de Pesmes
Archives Départementales de la Haute-Saône
Série Edepot
ARCHIVES COMMUNALES DEPOSEES. ARCHIVES DES INTERCOMMUNALITES.
408Edepot - Archives communales déposées de Pesmes
1383-1961
408Edepot1 - 408Edepot110bi
Archives Départementales de la Haute-Saône 14B rue Miroudot St Ferjeux 70000 VESOUL
COMMUNE DE PESMES
Modalités d'entrée
Dépôt du 01/01/1977
Dernier ajout le 18/06/2008
Archives publiques
Sommaire
ARCHIVES ANCIENNES
ACTES CONSTITUTIFS ET POLITIQUES DE LA COMMUNE (1416-1789)
408 Edepot 1
ADMINISTRATION COMMUNALE (1664-1790)
408 Edepot 2 à 13 -
FINANCES, IMPOTS ET COMPTABILITE (1487-1790)
408 Edepot 14 à 53 -
BIENS COMMUNAUX-EAUX ET FORETS-TRAVAUX PUBLICS-VOIRIE (1436-1789)
408 Edepot 54 à 64 -
AFFAIRES MILITAIRES (1527-1789)
408 Edepot 65 à 68 -
JUSTICE-PROCEDURES-POLICE (1383-1790)
408 Edepot 69 à 94 - 408 Edepot 72Bis
CULTES-INSTRUCTION PUBLIQUE-ASSISTANCE PUBLIQUE (1566-1792)
408 Edepot 95 à 111 - 408 Edepot 110bi
DOCUMENTS D'ORIGINE PRIVEE (1577-1790)
408 Edepot 112 à 115 -
ARCHIVES MODERNES
LOIS ET ACTES DU POUVOIR CENTRAL (1789-1790)
408 Edepot 116
ADMINISTRATION GENERALE DE LA COMMUNE (1788-1947)
408 Edepot 117 à 133 -
ETAT-CIVIL (1814-1933)
408 Edepot 134
POPULATION-ECONOMIE SOCIALE-STATISTIQUE (1792-1949)
408 Edepot 135 à 143 -
CONTRIBUTIONS-ADMINISTRATIONS FINANCIERES (1791-1952)
408 Edepot 144
AFFAIRES MILITAIRES (1790-1919)
408 Edepot 145 à 149 -
POLICE-HYGIENE PUBLIQUE-JUSTICE (1790-1901)
408 Edepot 150 à 153 -
ELECTIONS ET PERSONNEL (1790-1890)
408 Edepot 154 à 156 -
FINANCES DE LA COMMUNE (1791-1924)
408 Edepot 157 à 160 -
EDIFICES COMMUNAUX (...)
408 Edepot 161 à 162 -
BIENS ET BOIS COMMUNAUX-EAUX-DROITS DIVERS (1790-1902)
408 Edepot 163 à 168 -
TRAVAUX PUBLICS-VOIRIE-MOYENS DE TRANSPORT-REGIME DES EAUX (1790-1900)
408 Edepot 169 à 171 -
CULTES (1790-1886)
408 Edepot 172
ASSISTANCE ET PREVOYANCE (1810-1961)
408 Edepot 173 à 179 -
INSTRUCTION PUBLIQUE-SCIENCES, LETTRES ET ARTS (1800-1895)
408 Edepot 180 à 181 -
DOCUMENTS D'ORIGINE PRIVEE (1792-1851)
408 Edepot 182
- ARCHIVES ANCIENNES
  - ACTES CONSTITUTIFS ET POLITIQUES DE LA COMMUNE
    - Charte d'affranchissement de la macule de mainmorte accordée en 1416 aux habitants de Pesmes, par Guillaume de Granson, baron et seigneur dudit lieu. Copie de cette charte. Délibérations des villes de Gray, Gy, Lure, Lons-le-Saunier, Vesoul, Orgelet, Saint-Claude, Champlitte, Besançon, Pontarlier, Luxeuil et Bletterans, au sujet du rétablissement des états particuliers du comté de Bourgogne. Demandes et doléances de la ville de Pesmes pour être présentées à l'assemblée qui se tiendra au bailliage de Gray le 20 mars 1789. Traité fédératif des 14 villes bailliagères de la province de Franche-Comté, sur les subsistances, l'exécution des décrets de l'assemblée nationale et tout ce qui peut concourir au rétablissement de l'ordre et de la tranquillité publique. Précis des vues générales en faveur de ceux qui n'ont rien pour les mettre sous la sauvegarde et la bienfaisance publique. 5 pièces parchemin, 27 pièces papier., 1416-1789; 408 Edepot 1; AA1
      Communicabilité
      Communicable
      Noms géographiques:
      BESANCON; BLETTERANS; CHAMPLITTE; GRAY; GY; LONS-LE-SAUNIER; LURE; LUXEUIL-LES-BAINS; ORGELET; PESMES; PONTARLIER; SAINT-CLAUDE; VESOUL
      Noms de personnes:
      GRANSON (Guillaume)
  - ADMINISTRATION COMMUNALE
    - Délibérations de la commune de Pesmes - Premier volume - Réparations à l'église paroissiale Saint-Hilaire. Impôts de 10 sous par mois sur les manants pour droit de mananterie. Les amodiateurs des secondes dîmes ont droit au 20° de la vendange et des grains récoltés par les cultivateurs; ils perçoivent pour en tenir lieu, sur ceux qui ne cultivent pas, savoir: sur les cordonniers, 6 F; sur les rouhiers et les charrons, 16 F; sur les charpentiers, 8 F; sur les maréchaux, 16 F; sur les serruriers et les cloutiers, 16 F; sur les tissiers et boigiers, 12 F; sur les tailleurs et couturiers, 3 F. 1 registre, 52 feuillets., 1665-1670; 408 Edepot 2; BB1
      REGISTRE; DELIBERATION
      Thesaurus administratif:
      CONSEIL MUNICIPAL; EDIFICE CULTUEL
      PESMES
    - Délibérations de la commune de Pesmes - Deuxième volume - Corvée ordonnée pour le fermeture du cimetière de Coulance. Ordre à tous ceux qui ont du fumier dans la ville, de l'enlever dans 8 jours, à peine d'une livre de cire. Poursuites contre les particuliers qui gardent des bêtes, achetées par la garnison française pour la nourriture des troupes qui passent à Pesmes. Procès intenté contre le pâtre qui a laissé dévorer le taureau de la commune par les loups. Emprunt pour subvenir à l'entretien des troupes en garnison à Pesmes. Envoi à Gray par ordre du prince d'Aremberg, de 10 miliciens armés de toutes munitions et outils pour travailler aux fortifications de la ville. Les bourgeois de Pesmes choisissent noble Lambert Aubert, seigneur des Résie, pour leur capitaine et déclarent qu'ils lui obéiront pour tout ce qu'il leur commandera pour le service du Roi et de la ville. Ordre du capitaine de Résie, commandant le canton de Pesmes, de détruire les ponts qui sont sur l'Ognon, aussitôt la nouvelle connue, de l'approche de l'ennemi. Envoi de 10 hommes à Dole, pour travailler aux fortifications. Répartition d'une somme de 400 F, faite sur les habitants de Pesmes et ceux de Chassey, pour le rachat des cloches confisquées par le duc de Navailles, lorsqu'il fit son entrée à Pesmes le 15 septembre 1674. 1 registre, 245 feuillets., 1670-1691; 408 Edepot 3; BB2
      FORTIFICATION
      DOLE; GRAY; OGNON (L'); PESMES
      AUBERT (Lambert d'); NAVAILLES (de)
    - Délibérations de la commune de Pesmes - Troisième volume - Traité entre les échevins et haut et puissant seigneur, messire Charles de la Baulme, seigneur de Pesmes, dans lequel il est dit que reconnaissance sera faite de la qualité du bois auquel la ville a droit dans le bois du Félot. Ordre de l'Intendant de la province de conduire du blé à Pontailler. Répartition de la somme de 25 F à laquelle la ville a été répartie pour sa quote-part des frais occasionnés par les fortifications de Besançon. Le Roi a l'intention d'obliger la ville de Pesmes à donner 3 000 livres par an, au maire, les échevins en démontrent l'impossibilité. Fourniture de 300 mesures d'avoine et 25 milliers de foin pour une compagnie de cavalerie en quartier d'hiver à Montagney. Cotisation des jeunes gens propres à l'état militaire pour l'acquisition d'un milicien qu'ils font passer en revue à Dole. A la requête de madame la Marquise de la Baulme, l'Intendant de la province retire la garnison de Pesmes. Entretien des chevaliers du jeu de l'arquebuse. 1 registre, 275 feuillets., 1691-1707; 408 Edepot 4; BB3
      DELIBERATION; REGISTRE
      BESANCON; PESMES; PONTAILLER-SUR-SAÖNE
      BAULME (Charles de la)
    - Délibérations de la commune de Pesmes - Quatrième volume - Répartition sur les habitants de la ville de Pesmes des sommes de 34 livres pour le chapitre de Besançon, 36 livres pour les ponts et chaussées, 700 livres pour le subside, 3 livres 9 sous pour les fourrages du commissaire provincial. Contrairement aux prétentions du marquis de la Baulme, les échevins déclarent que l'amodiateur du prieuré de Pesmes n'a aucun droit dans la forêt dite des Chazeaux, parce que le bois est indivis entre les communautés de Pesmes, Aubigney, Broye et Sauvigney et que le prieur n'a aucun titre à faire valoir. Confection de trois aubes pour le porte-croix et les enfants de choeur. Les échevins demandent un archer à l'Intendant de la province, pour prendre de force, les grains que certains individus refusent de vendre, malgré la disette qui règne dans le pays; en 1707, le blé a pourri et n'a pas levé. Ordre de l'Intendant de rechercher la quantité de blé qui existe chez les particuliers. Création d'une garde de 12 hommes chargés d'empêcher, nuit et jour, la sortie des grains. 1 registre, 282 feuillets., 1708-1723; 408 Edepot 5; BB4
      AUBIGNEY; BROYE-LES-PESMES; PESMES; SAUVIGNEY-LES-PESMES
    - Délibérations de la commune de Pesmes - Cinquième volume - Défense à quiconque de planter des légumes dans les vignes à peine de 50 livres d'amende. Réception de Jean-Baptiste Guillier, apothicaire et chirurgien demeurant à Pesmes, au nombre des bourgeois de la ville, à condition qu'il paiera 12 livres et que ce sera sans tirer à conséquence. Difficulté entre la ville de Pesmes et le marquis de la Baulme, seigneur haut justicier, au sujet de la nomination des officiers municipaux. Taxe du pain, du vin et de la viande. Achat de poudre pour faire une réjouissance publique à l'occasion de l'heureux accouchement de la marquise de Montrevel, dame de Pesmes. Rétablissement des grilles du cimetière. Défense aux bouchers, à peine de 50 livres d'amende, de tuer aucune bête sans en avertir le maire qui devra les faire visiter. Paiement d'une rente aux Carmélites de Dole et à madame de Maranche. Défense aux cabaretiers d'acheter des denrées sur le marché avant 7 heures du matin. Invitation aux curé et Familiers de faire des prières pour demander de la pluie. Permission donnée aux habitants de Pesmes, par monsieur Violet, maître particulier des Eaux et Forêts du bailliage de Gray, de couper chaque année des paisseaux dans le bois des Chazeaux, depuis le 10 novembre au 15 du même mois. 1 registre, 286 feuillets., 1723-1732; 408 Edepot 6; BB5
      BAULME (Charles de la); GUILLIER (Jean-Baptiste); MARANCHE (madame de); VIOLET
    - Délibérations de la commune de Pesmes - Sixième volume - Procès entre la ville et le marquis de Montrevel, au sujet de différents droits que ce dernier prétend avoir sur le four banal. Règlement pour le salaire des marguilliers. Envoi à Besançon de l'abbé Buthoz, chargé de solliciter auprès de l'Intendant de la province, la permission d'établir de nouveaux droits d'octroi. Achat d'une livre de cierges blancs pour la procession du lendemain de Pâques. Réparations aux vitres de l'église. Démarche de la ville auprès de l'Intendant pour faire punir Dominique Borel, de Pesmes, lequel a insulté l'échevin Boussard, qui le priait d'ouvrir sa porte à un officier de carabiniers, devant loger chez lui. Construction de barrières aux portes de la ville, pour empêcher l'entrée par fraude, des denrées sujettes aux droits d'octroi. Vin d'honneur envoyé à monsieur d'Avilley, subdélégué de l'Intendant de la province à Gray. 1 registre; 142 feuillets., 1732-1738; 408 Edepot 7; BB6
      EDIFICE CULTUEL
      AVILLEY (d'); BOREL (Dominique); BOUSSARD; BUTHOZ; MONTREVEL (marquis de)
    - Délibérations de la commune de Pesmes - Septième volume - Lettres-patentes du roi Louis XV, par lesquelles il nomme Claude Pyot, de Pesmes, à l'office de conseiller maire ancien mi-triennal créé et rétabli par l'édit de novembre 1733, au gage de 81 livres par an. Réparations à l'horloge. Curage du ruisseau de Coulance. Honnêteté de deux louis d'or au conducteur des travaux exécutés sur les chemins. Achat d'une livre et demie de cire pour le luminaire d'une procession faite au mois d'août, à l'effet de demander du beau temps pour les biens de la terre. Vote d'une somme de 45 livres pour le curage des puits. Inhumation d'Antoine Boillin dans l'église de Pesmes. Désignation des sieurs Morisot, Guillier et Derriez pour examiner Marguerite Potet, laquelle demande à être reçue sage-femme à Pesmes. Nomination des échevins, notables. Achat d'uniformes pour les sergents de ville. Rétablissement du ban des magistrats à l'église. 1 registre, 240 feuillets., 1738-1756; 408 Edepot 8; BB7
      COURS D'EAU
      COULANCE (ruisseau de); PESMES
      BOILLIN (Antoine); DERRIEZ; GUILLIER; MORISOT; POTET (Marguerite); PYOT (Claude)
    - Délibérations de la commune de Pesmes - Huitième volume - Lettres-patentes du roi Louis XV, du mois de mai 1754, portant union de plusieurs villages à la baronnie de Pesmes, avec défense aux habitants de ces dits villages de plaider en première instance ailleurs qu'au bailliage de la Baulme-Montrevel, à peine de 1000 livres d'amende et de nullité des sentences qu'ils auront obtenues. Réparations aux écuries de monsieur de Rouffange. Arpentement général du territoire de Pesmes. Recherche de titres pour servir au procès que la ville a avec madame de la Baulme-Montrevel, au sujet de la censive générale réclamée par cette dernière. Réception des frères Arnoux et Pacifique, ermites de la congrégation de Saint-Jean-Baptiste, pour remplacer le frère Aimable Demange, qui a été assassiné dans l'ermitage situé au bout de la levée du pont et duquel dépend une chapelle de Notre-Dame. Achat de serrures pour le buffet des archives, avec ordre au premier échevin d'en garder les clefs. Vente d'arbres renversés par un orage. Réception de Charles-François-Xavier Ancey, praticien, à l'office de secrétaire de l'hôtel de ville. Lettre de bourgeoisie accordée gratuitement à Claude Badouillier, docteur en médecine. 1 registre, 235 feuillets., 1756-1766; 408 Edepot 9; BB8
      Thesaurus historique:
      arpentement
      ANCEY (Charles-François-Xavier); ARNOUX (frère); BADOUILLIER (Claude); BAULME-MONTREVEL (de la); DEMANGE (frère Aimable); PACIFIQUE (frère); ROUFFANGE (de)
      Noms d'organismes:
      Congrégation de Saint-Jean-Baptiste
    - Délibérations de la commune de Pesmes - Neuvième volume - Vote d'une somme annuelle de 60 livres aux Capucins pour prédications. Etablissement d'un droit de péage à la porte du pont. Plantation de mûriers sur le pâtis communal. Suppression d'un passage commun situé près de la maison de monsieur de Résie, et liberté au marquis de Choiseul d'y faire des plantations ou de lui donner telle destination qu'il jugera convenir. Taxe du pain, du vin et de la viande. Réparations au four banal. Vente d'un quart en réserve pour en employer le produit à l'établissement d'une fontaine. Elections des échevins, conseillers et notables. Marché pour la fourniture de deux taureaux. Droit donné à Laurent Maire de percer une porte dans les murs de la ville. Défense de louer des maisons à des étrangers à peine de 50 livres d'amende. 1 registre, 250 feuillets., 1766-1781; 408 Edepot 10; BB9
      FORTIFICATION; OUVRAGE D'ART; VIANDE; VIN
      MAIRE (Laurent)
    - Délibérations de la commune de Pesmes - Dixième volume - Conduite des jeunes gens à Gray, pour le tirage de la milice. Nomination d'experts pour faire la visite des vignes. Convocation des notables pour l'élection des officiers municipaux. Transaction sur un procès entre les officiers municipaux et le sieur Viennot, curé de la ville, au sujet des réparations à faire au clocher. Soumission de la ville de Pesmes pour contribuer aux frais d'établissement de cours publics à Besançon sur la meunerie et la boulangerie. Fondations de plusieurs messes hebdomadaires et anniversaires faites par haute et puissante dame Jeanne-Marguerite de la Baulme-Montrevel, douairière de haut et puissant seigneur, Eugène-François-Pierre, marquis de Lignéville et d'Oncourt, dans la chapelle de la Baulme, érigée en l'église de Pesmes. Lettre du marquis de Saint-Simon aux officiers municipaux, pour leur donner avis qu'un Te Deum doit être chanté et des réjouissances publiques faites à l'occasion de l'heureux accouchement de la Reine. Lettre de bourgeoisie accordée à Edme Bourdin, négociant. Donation d'une somme de 600 livres faite à la ville par le marquis de Choiseul, pour réparer la fontaine Theuriot. 1 registre, 201 feuillets., 1781-1790; 408 Edepot 11; BB10
      BOULANGERIE
      BAULME-MONTREVEL (Jeanne-Marguerite de la); BOURDIN (Edme); CHOISEUL (Duc de); SAINT-SIMON (marquis de); VIENNOT
    - Délibérations de la commune de Pesmes - Marché du receveur des tailles. Résiliation de l'office de maire appartenant au sieur Ponsard. Cassation des traités de 1695, qui décident que les appellations des jugements de la mairie ressortiront au bailliage de la Baulme-Montrevel, siégeant à Pesmes. Réparations à l'hôtel de ville. Arpentement du territoire de Pesmes. Echange d'immeubles avec monsieur Agnus de Rouffange. 75 pièces papier., 1664-1788; 408 Edepot 12; BB11
      DELIBERATION
      HOTEL DE VILLE
      PONSARD; ROUFFANGE (Agnus de)
    - Nominations, élection et installations des hommes de charge: maire, échevins, receveurs des deniers patrimoniaux, organistes, maîtres et maîtresses d'école, gardes forestiers (à l'une d'elles se trouve un sceau plaqué de la ville de Pesmes), sergents de ville. Au nombre de ces fonctionnaires municipaux, se trouvent: Claude Morisot, Planty, Tribouillet, Alexandre Fournier, de Salins, Anatoile Bole, François Lavaux, Marguerite et Anne-Pierre Guillier, Jean-Baptiste Gueldry. 42 pièces papier, 1 sceau., 1730-1784; 408 Edepot 13; BB12
      BOLE (Anatoile); FOURNIER (Aexandre); GUELDRY (Jean-Baptiste); GUILLIER (Anne-Pierre); GUILLIER (Marguerite); LAVAUX (François); MORISOT (Claude); PLANTY; TRIBOUILLET
  - FINANCES, IMPOTS ET COMPTABILITE
    - Jets et répartements faits sur les habitants de Pesmes pour les négoces de la ville; la perception du don gratuit accordé aux souverains par les états de la province; pour les fortifications de la ville; les réparations à faire aux puits, aux fontaines, à l'horloge et à l'église; pour l'acquisition de 80 mesures d'avoine envoyées à son Excellence en reconnaissance des services qu'Elle a rendus à la ville; pour le paiement des gages du marguillier et du maître d'école. 32 pièces papier., 1487-1649; 408 Edepot 14; CC1
      EDIFICE CULTUEL; FISCALITE; FORTIFICATION
    - Jets et répartements faits sur les manants et habitants pour l'entretien de la milice de la ville; le paiement des gages des hommes de charge; réparations aux armes de 10 miliciens; l'entretien des troupes de Sa Majesté étant en la province et comté de Bourgogne; le paiement d'une somme de 78 francs 14 sols 2 deniers que la ville doit à monsieur de Marquiau, capitaine de cavalerie au régiment de Villars, en quartier d'hiver à Pesmes; pour le paiement du droit d'indire au marquis de Saint-Martin, seigneur de Pesmes, à l'occasion du mariage de sa fille aînée; rôles de l'imposition ordinaire; de l'excédent du prix des fourrages; pour fournitures de voitures devant transporter les bagages des gens de guerre. 10 pièces papier, 12 cahiers, 220 feuillets papier., 1653-1766; 408 Edepot 15; CC2
      FISCALITE
      MARQUIAU (de); SAINT-MARTIN (de)
    - Rôles de répartement de la somme de 1854 livres pour l'excédent des fourrages; 14 livres 5 sols pour la pension du garde haras; 1860 livres pour la capitation; 2230 livres pour l'imposition ordinaire; 955 livres pour les réparations aux chemins, fait sur les contribuables propriétaires de biens fonds. Le journal de vigne paie 22 sols, le journal de terre et la mesure de chenevière 6 sols, la faux de pré 11 sous. Cahiers, 250 feuillets papier., 1770-1771; 408 Edepot 16; CC3
      ROLE D'IMPOSITION
    - Rôles de répartement de la somme de 2413 livres pour l'imposition ordinaire; 2025 pour la capitation; 1995 livres pour le vingtième, perçu sans privilège personnel, si ce n'est pour les forges, fourneaux et biens d'églises; de la somme de 995 livres 18 sols pour les réparations à faire aux chemins; 1752 livres pour l'excédent des fourrages; 250 livres pour la chaussée nouvelle; 44 livres 12 sols pour la mendicité; 95 livres pour la quote-part de la ville du remboursement des charges supprimées au parlement et à la chambre des comptes de Dole; 532 livres 12 sols pour la construction des casernes de Gray. Cahiers, 275 feuillets papier., 1772-1776; 408 Edepot 17; CC4
      CASERNE; FISCALITE
      GRAY; PESMES
    - Rôles de l'imposition ordinaire, extraordinaire et de la capitation. -En 1779, l'imposition ordinaire se montait à 3300 livres 6 sols 7 deniers, y compris 980 livres 14 sols pour l'habillement des miliciens; le montant des deux vingtièmes était de 3194 livres 11 sols 7 deniers y compris 89 livres 7 sols pour le remboursement des offices supprimés au parlement et à la chambre des comptes de Besançon. En 1780, le journal de terre était imposé 7 sols 6 deniers, le journal de vigne 26 sols, la faux de pré 16 sous, la mesure de chenevière 7 sous 6 deniers. La même année, impôt de la somme de 1023 livres 15 sous pour l'habillement et l'entretien de la milice. En 1781, il y avait à Pesmes, 99 boeufs imposés à 2 sous par tête, 127 vaches à 1 sol 6 deniers, 53 veaux à 2 sous par tête, 244 moutons à 5 deniers, 6 chèvres et 38 chevaux à 3 sous. Cahiers, 240 feuillets papier., 1777-1781; 408 Edepot 18; CC5
    - Rôles de l'imposition ordinaire, extraordinaire et de la capitation. -En 1783, l'imposition ordinaire se montait à 2427 livres, réparties sur tous les habitants et non résidents, possédant des biens sur le territoire de Pesmes. En 1784, les trois vingtièmes se montaient avec le remboursement des offices supprimés dans le parlement et la chambre des comptes à 4834 livres 17 sous 5 deniers. Rôles de la distribution du sel d'ordinaire, comprenant 5148 pains. Mandement d'imposition pour la communauté de Pesmes (1789). Etats du produit des dix sols pour livre, perçus en supplément des octrois et droits qui se lèvent au profit de Gray (1789). 183 pièces papier., 1783-1789; 408 Edepot 19; CC6
    - Arpentement général du territoire de Pesmes, fait à la requête des officiers municipaux pour la répartition des tailles. Déclarations faites par les propriétaires de biens fonds, de la quantité, de la qualité des immeubles qu'ils possèdent sur le territoire de Pesmes, pour servir à la répartition des impôts; au nombre des déclarants figurent Ferdinand-Louis Maire, écuyer, seigneur de Vellerot; la baronne de Lorme; noble Antoine-Nicolas de Montlioux, avocat en Parlement; Lambert d'Aubert, écuyer, seigneur des Grande et Petite Résie, Chevigney, Chaumercenne, ancien capitaine d'infanterie; les Familiers de Pesmes; Jean-Claude Chauveroiche, notaire royal et contrôleur des actes à Pesmes. 158 pièces papier., 1756-1784; 408 Edepot 20; CC7
      AUBERT (Lambert d'); CHAUVEROICHE (Jean-Claude); LORME (baronne de); MAIRE (Ferdinand-Louis); MONTLIOUX (Antoine-Nicolas de)
    - Comptes des recettes et des dépenses de la ville de Pesmes. Réparations à la fontaine de Coulance et à celle du Chastel. Payé 15 francs 5 gros à maître Flory, tant pour les journées de luy que de son beaul père par eulx fais dois le mercredi après la chaudeleuse jusqu'au desmoinche des Bordes que pour la façon d'un cuvot pour le curé de Pesmes. Réparations au choeur de l'église. Paiement de 9 gros 8 engrognes à Girard Prinot, échevin, pour avoir fait l'inventaire des pièces d'un procès que la communauté de Pesmes a, avec le seigneur, au sujet de la messerie du Chasnoy; 27 gros à un messager envoyé à Gray, au sujet d'un procès que la ville a, avec Armand de Vauldrey et monseigneur de Montrembert, touchant la pêche. Réparations à la porte Saint-Hilaire. Achat de quatre pintes de vin d'honneur pour le comte de Vergy, gouverneur de la province, passant à Pesmes. Cahiers, 164 feuilles papier., XV° siècle, 1546; 408 Edepot 21; CC8
      FINANCES COMMUNALES
      FLORY; MONTREMBERT (de); PRINOT (Girard); VAULDREY (Armand de); VERGY (de)
    - Comptes des recettes et des dépenses de la ville de Pesmes. Achat d'ornements pour l'église. Payé 4 francs à Pierre Peltier, pour avoir gardé la porte Oudard pendant un mois. Etat des frais supportés par les habitants de Pesmes dans un procès pendant au Parlement de Dole contre le comte de Montrevel, seigneur de Pesmes, au faict de l'imposition faicte par ledit seigneur comte, sur lesdits habitants de Pesmes pour l'ayde de sa ranson. Desserts offerts à un prédicateur. Rôles des manants et résidants pour la recette du droit de manantage (5 francs par an chacun). Réparation à la fontaine de la rue Basse. Cahiers, 120 feuillets papier., 1555-1574; 408 Edepot 22; CC9
      MONTREVEL (comte); PELTIER (Pierre)